【裁判字號】    98,抗,1239
【裁判日期】    981126
【裁判案由】    毒品危害防制條例
【裁判全文】
臺灣高等法院刑事裁定                  98年度抗字第1239號
抗  告  人
即  被  告  甲○○
上列抗告人即被告因違反毒品危害防制條例等案件，不服臺灣桃
園地方法院，中華民國九十八年十一月五日所為裁定（九十八年
度審訴字第一九六七號），提起抗告，本院裁定如下：
    主  文
抗告駁回。
    理  由
一、按協商判決除有刑事訴訟法第四百五十五條之四第一項第一
    款：於法院訊問程序終結前，被告撤銷協商合意或檢察官撤
    回協商聲請者；第二款：被告協商之意思非出於自由意志者
    ；第四款：被告所犯之罪非第四百五十五條之二第一項所定
    得以聲請協商判決者；第六款：被告有其他較重之裁判上一
    罪之犯罪事實者；第七款：法院認應諭知免刑或免訴、不受
    理者情形之一，及違反同條第二項：法院應於協商合意範圍
    內為判決；法院為協商判決所科之刑，以宣告緩刑、二年以
    下有期徒刑、拘役或罰金為限之規定者外，不得上訴；又原
    審法院認為上訴為法律上不應准許，應以裁定駁回之，刑事
    訴訟法第四百五十五條之十第一項及第三百六十二條前段分
    別定有明文。
二、原裁定意旨略以：抗告人即被告甲○○於原審審理中自白犯
    行，經檢察官與被告甲○○、指定辯護人就被告甲○○願受
    科刑之範圍於審判外進行協商，經當事人雙方合意，且被告
    甲○○認罪後，由檢察官聲請原審法院改依協商程序而為判
    決，並陳明：協商合意內容為施用第一級毒品，被告甲○○
    願受科刑範圍為有期徒刑八月等語，而原審法院復就所協商
    合意向被告甲○○確定係出於自由意志（詳原審卷第三二頁
    背面），是本件協商程序並無何違誤之處。又本件被告甲○
    ○、檢察官並未撤銷協商合意或撤回協商之聲請，被告甲○
    ○協商之意思亦係出於其自由意志，且另無其他較重之裁判
    上一罪之犯罪事實、或法院認應諭知免刑或免訴、不受理之
    情，被告甲○○所犯之罪為刑事訴訟法第四百五十五條之二
    第一項所定得以聲請協商判決者，協商判決判處被告甲○○
    之刑度亦係於協商合意範圍內為之等情，被告甲○○上訴意
    旨復未敘明何以符合同法第四百五十五條之十第一項但書所
    列得為上訴之法定要件，故其上訴自屬違背法律上之程式，
    應予裁定駁回等語。
三、抗告意旨略以：依刑事訴訟法第四百二十條第一項第五款有
    罪之判決確定後，參與原判決或前審判決或判決前所行調查
    之法官，或參與偵查或起訴之檢察官，因該案件犯職務上之
    罪已經證明者，或因該案件違法失職已受懲戒處分，足以影
    響原判決者，為受判決人之利益，得聲請再審，本件被告甲
    ○○曾在偵查庭訊中向檢察官表示當初承辦之員應屬非法搜
    索，竟未經調查，警員在例行盤查被告甲○○身上並無任何
    不法行為下，竟對被告甲○○採尿，足見本案被告甲○○上
    訴並不受刑事訴訟法第四百五十五條之十第一項及第三百六
    十二條前段之限制不得上訴云云。
四、經查：
（一）本件被告甲○○所犯施用第一級毒品之犯行，係觸犯毒品
      危害防制條例第十條第一項之罪，其法定刑並非死刑、無
      期徒刑或最輕本刑三年以上有期徒刑之罪，屬可以認罪協
      商之罪。又被告甲○○於原審時就被訴之施用第一級毒品
      之犯罪事實均坦承不諱（詳原審卷第三一頁背面稱：「（
      問：對於檢察官起訴之犯罪事實是否承認？）被告答：承
      認有檢察官起訴之犯罪事實。是在查獲前二天在桃園市朋
      友家中施用，是用打針之方式。」等語），且表明願與檢
      察官進行認罪協商，經達成協商合意後，由法院改依協商
      程序判決，被告甲○○亦當庭表明與檢察官達成協商合意
      係出於其自由意志（見原審卷第三二頁背面），經原審法
      院依被告甲○○在公設辯護人協助下而與檢察官協商之結
      果，對被告甲○○所犯施用第一級毒品罪，以被告甲○○
      前曾經有期徒刑執行完畢後再犯本案之罪，係屬累犯，並
      依協商之結果，判處有期徒刑八月，是原審法院於協商後
      判決所科之刑即為兩造協商之刑度，亦符合刑事訴訟法第
      四百五十五條之四第二款所謂「法院為協商判決所科之刑
      ，以宣告緩刑、二年以下有期徒刑、拘役或罰金為限。」
      之規定。此外，復查無刑事訴訟法第四百五十五條之十第
      一項但書所列協商判決得為上訴之法定要件（即有同法第
      四百五十五條之四第一項第一款、第二款、第四款、第六
      款、第七款之情形者），揆諸上開說明，本件要屬不得上
      訴之案件，故被告甲○○上訴自屬法律上不應准許者，原
      裁定以此駁回被告甲○○之上訴，核無違誤。
（二）至抗告意旨所稱：被告甲○○曾在偵查庭訊中向檢察官表
      示當初承辦之員應屬非法搜索，竟未經調查，警員在例行
      盤查被告甲○○身上並無任何不法行為下，竟對被告甲○
      ○採尿，符合刑事訴訟法第四百二十條第一項第五款有罪
      之判決確定後，參與原判決或前審判決或判決前所行調查
      之法官，或參與偵查或起訴之檢察官，因該案件犯職務上
      之罪已經證明者，或因該案件違法失職已受懲戒處分，足
      以影響原判決者，為受判決人之利益，得聲請再審等語，
      惟此之抗告理由僅係被告甲○○得否以上開理由依刑事訴
      訟法第四百二十六條第一項之規定，向確定判決之原審法
      院聲請再審，亦即是否有再審之理由，然上開抗告內容，
      核與原審法院所為之協商判決或駁回上訴裁定有無違誤無
      涉，是抗告人提起本件抗告，並無理由，應予駁回。
五、據上論斷，應依刑事訴訟法第四百十二條，裁定如主文。
中    華    民    國    98    年    11    月    26    日
                  刑事第十八庭審判長法  官  吳鴻章
                                    法  官  周政達
                                    法  官  曾淑華
以上正本證明與原本無異。
如不服本裁定，應於收受送達後5日內向本院提出抗告狀。
                                    書記官  王增華
中    華    民    國    98    年    11    月    27    日


司法院資訊處製作；財團法人民間司法改革基金會備份。
